【裁判字號】    98,裁,138
【裁判日期】    980122
【裁判案由】    商標異議
【裁判全文】
最  高  行  政  法  院  裁  定
                                       98年度裁字第138號
上  訴  人  義大利商‧法倫提諾公司（Valentino S.p.A）
代  表  人  甲○○○○○○(Gabriele Borasi)
訴訟代理人  蔡瑞森律師
            陳長文律師
被 上訴 人  經濟部智慧財產局
代  表  人  乙○○
參  加  人  丙○○
上列當事人間商標異議事件，上訴人對於中華民國97年10月2日
臺北高等行政法院97年度訴字第928號判決，提起上訴，本院裁
定如下：
    主  文
上訴駁回。
上訴審訴訟費用由上訴人負擔。
    理  由
一、按對於高等行政法院判決之上訴，非以其違背法令為理由，
    不得為之，行政訴訟法第242條定有明文。依同法第243條第
    1項規定，判決不適用法規或適用不當者，為違背法令；而
    判決有同條第2項所列各款情形之一者，為當然違背法令。
    是當事人對於高等行政法院判決上訴，如依行政訴訟法第24
    3條第1項規定，以高等行政法院判決有不適用法規或適用不
    當為理由時，其上訴狀或理由書應有具體之指摘，並揭示該
    法規之條項或其內容；若係成文法以外之法則，應揭示該法
    則之旨趣；倘為司法院解釋或本院之判例，則應揭示該判解
    之字號或其內容。如以行政訴訟法第243條第2項所列各款情
    形為理由時，其上訴狀或理由書，應揭示合於該條項各款之
    事實。上訴狀或理由書如未依此項方法表明，或其所表明者
    與上開法條規定不合時，即難認為已對高等行政法院判決之
    違背法令有具體之指摘，其上訴自難認為合法。
二、本件上訴人對於高等行政法院判決上訴，係主張：（一）外
    文「VALENTINO」或為義大利之姓氏，惟商標含有外文姓氏
    ，乃該商標是否具備識別性積極要件，而應否准予註冊之問
    題，如商標一經核准註冊，不應因其為外文姓氏，而被認為
    屬弱勢部分。再者，相關消費者對衝突之二商標如僅熟悉其
    中之一者，則就該較為被熟悉之商標，應給予較大之保護，
    此為民國93年5月1日施行之混淆誤認之虞審查基準第5.6.2
    條所明示。上訴人據以異議之「VALENTINO」及「V Logo 」
    商標則為外文「VALENTINO」及字母「V」外環以橢圓線條所
    構成。據以異議商標為相關公眾所熟知，可藉以識別商品之
    來源並經原審於另案認屬著名商標，此有上訴人提呈於原審
    相關之判決可稽。就系爭商標之外文而言，「Valentino 」
    置於外文之首字，因外文商標寓目字首或首字，「Valentin
    o」自為相關公眾用於識別系爭商標商品來源之主要依據，
    其與上訴人據以異議之「VALENTINO」商標完全相同，系爭
    商標外文部分與據以異議商標構成近似，毋庸置疑；且系爭
    商標中之「Ｖ」及「Ｍ」設計圖形，與上訴人據以異議之「
    V Logo」商標，均係以外文字母「Ｖ」外環以線條為其設計
    之基礎，二者在外觀及意匠上亦構成近似，相關公眾於購買
    時施以普通所用之注意，異時異地隔離觀察，有產生混淆誤
    認之虞，系爭商標與據以異議商標屬近似之商標，原審卻認
    為二造商標不構成近似，已違背本院61年判字第5號、23年
    判字第28號判例及混淆誤認之虞審查基準，適用法規顯然不
    當。
三、本院查：觀之本件上訴理由狀所載內容，係就原審取捨證據
    之職權行使，認定系爭商標與據以異議商標，並無混同誤認
    之虞，非屬近似之標章圖樣；及系爭商標之註冊，尚無使消
    費者對其所表彰之商品來源或產製主體發生混淆誤認之虞，
    或有減損著名商標或標章之識別性或信譽之虞等事實，指摘
    其為違背法令，並就原審已論斷者，泛言未論斷，或就原審
    所為論斷，泛言其論斷矛盾，而未具體表明合於不適用法規
    、適用法規不當、或行政訴訟法第243條第2項所列各款之情
    形，難認對原判決之如何違背法令已有具體之指摘。依首揭
    說明，應認其上訴為不合法。
四、依行政訴訟法第249條第1項前段、第104條、民事訴訟法第9
    5條、第78條，裁定如主文。
中    華    民    國    98    年    1     月    22    日
                    最高行政法院第三庭
                        審判長法官  高  啟  燦
                              法官  鄭  忠  仁
                              法官  曹  瑞  卿
                              法官  黃  合  文
                              法官  吳  慧  娟
以  上  正  本  證  明  與  原  本  無  異
中    華    民    國    98    年    2     月    2     日
                              書記官  邱  彰  德


司法院資訊處製作；財團法人民間司法改革基金會備份。
